臺灣高雄地方法院刑事判決　　　　　　　94年度訴字第2947號
公　訴　人　臺灣高雄地方法院檢察署檢察官
被　　　告　甲○○
上列被告因違反毒品危害防制條例案件，茲經檢察官提起公訴（
94年度毒偵字第5702號），並經本院合議庭裁定由受命法官獨任
進行簡式審判程序，本院判決如下：
   主  文
甲○○連續施用第一級毒品，累犯，處有期徒刑壹年，扣案之注
射針筒貳支，均沒收。
    事  實
一、甲○○前於民國87年間，因施用毒品案件，經本院裁定送觀
    察、勒戒後，認有繼續施用毒品之傾向，而經本院裁定令入
    戒治處所施以強制戒治，又經本院裁定停止戒治，所餘戒治
    期間付保護管束，而於88年8 月18日保護管束期滿未經撤銷
    ，而強制戒治執行完畢，由臺灣高雄地方法院檢察署檢察官
    ，以88年度戒毒偵字第126 號為不起訴處分確定。復於90年
    及91年間，再分別因施用毒品案件，經本院分別以89年度毒
    聲字第2447號及92年度毒聲字第475 號裁定令入戒治處所施
    以強制戒治，並先後於於90年3 月21日強制戒治執行完畢，
    而自臺灣屏東戒治所釋放，以及於93年2 月20日強制戒治執
    行完畢，且該2 件施用毒品案件，並分別經本院以90年度訴
    字第1732號及92年度訴字第503 號，各判處有期徒刑1 年及
    1 年2 月確定，於91年9 月30日入監執行，經接續執行而於
    93年10月13日因縮短刑期假釋出獄，並於94年3 月23日假釋
    期滿未經撤銷而執行完畢。
二、詎甲○○不知悔改，竟於強制戒治執行完畢後5 年內，復基
    於施用第一級毒品之概括犯意，連續自94年間3 月間某日起
    ，至同年4 月29日止，在其位於高雄縣阿蓮鄉○○村○○路
    408 巷16弄33號住處，以將第一級毒品海洛因摻入香菸後吸
    食含有海洛因成分煙氣之方式，或將第一級毒品海洛因置入
    針筒後予以施打之方式，施用第一級毒品海洛因多次。嗣於
    同年4 月29日21時許，在高雄縣阿蓮鄉○○村○○路6 號前
    ，為警查獲，並扣得甲○○所有而供其施用第一級毒品所用
    之注射針筒2 支。
三、案經高雄縣政府警察局湖內分局報告臺灣高雄地方法院檢察
    署檢察官偵查起訴。
    理  由
一、本件被告甲○○所犯係死刑、無期徒刑、最輕本刑為3 年以
    上有期徒刑以外之罪，其於準備程序中就被訴事實為有罪之
    陳述，經法官告知簡式審判程序之旨，並聽取公訴人及被告
    之意見後，認為適宜由受命法官獨任進行簡式審判程序，依
    刑事訴訟法第273 條之1 第1 項規定，裁定由受命法官獨任
    進行審判程序，合先敘明。
二、經查：
  (一)上揭犯罪事實，業據被告坦承不諱，而被告為警查獲時所採
    之尿液檢體，經送臺灣檢驗科技股份有限公司以酵素免疫學
    分析法（EIA）及 氣相層析質譜儀法（GC／MS）方法檢驗結
    果，係呈現嗎啡及可待因陽性反應，此有該公司94年6 月20
    日濫用藥物尿液檢驗報告暨高雄縣政府警察局湖內分局煙毒
    、麻藥案件嫌犯代號與真實姓名對照表（代號：096 號）1
    紙附卷可稽，且有被告所有供其施用第一級毒品海洛因所用
    之注射針筒2 支扣案可憑，是被告連續施用第一級毒品海洛
    因之犯行，應堪認定。
  (二)被告前於87年間，因施用毒品案件，經本院裁定送觀察、勒
    戒後，認有繼續施用毒品之傾向，而經本院裁定令入戒治處
    所施以強制戒治，又經本院裁定停止戒治，所餘戒治期間付
    保護管束，而於88年8 月18日保護管束期滿未經撤銷，而強
    制戒治執行完畢，由臺灣高雄地方法院檢察署檢察官，以88
    年度戒毒偵字第126 號為不起訴處分確定。復於90年及91年
    間，再分別因施用毒品案件，經本院以89年度毒聲字第2447
    號及92年度毒聲字第475 號裁定令入戒治處所施以強制戒治
    ，並先後於90年3 月21日強制戒治執行完畢，而自臺灣屏東
    戒治所釋放，以及於93年2 月20日強制戒治執行完畢等情，
    有臺灣高等法院被告前案紀錄表1 份在卷可攷，是被告自94
    年間3 月間某日起，至同年4 月29日止，連續施用第一級毒
    品之行為，既然係在90年3 月21日強制戒治執行完畢釋放後
    ，5 年內再犯毒品危害防制條例第10條第1 項之罪，應依毒
    品危害防制條例第23條第2 項之規定，予以處罰。
三、核被告所為，係犯毒品危害防制條例第10條第1 項之施用第
    一級毒品罪。被告持有第一級毒品後進而施用，其持有之低
    度行為應為施用之高度行為所吸收，故不另論其持有毒品罪
    。而被告自94年間3 月間某日起，至同年4 月29日止，先後
    多次施用第一級毒品之行為，時間緊接，犯罪構成要件相同
    ，顯係基於概括之犯意反覆為之，為連續犯，應依刑法第56
    條之規定，以一罪論處，並應依法加重其刑。又被告前於90
    年及91年間，因施用毒品案件，而分別經本院以90年度訴字
    第1732號及92年度訴字第503 號，各判處有期徒刑1 年及1
    年2 月確定，於91年9 月30日入監執行，經接續執行而於93
    年10月13日因縮短刑期假釋出獄，並於94年3 月23日假釋期
    滿未經撤銷而執行完畢等情，亦有前開被告前案紀錄表1 紙
    在卷可佐，被告於有期徒刑執行完畢後，5 年內再犯本件有
    期徒刑以上之罪，為累犯，應依刑法第47條規定，加重其刑
    ，被告同時有2 種以上刑之加重事由，應依法遞加之。爰審
    酌被告前有違反麻醉藥品管理條例及竊盜之前科紀錄，有前
    開被告前案紀錄表在卷可證，且其於毒品危害防制條例施行
    後，復因施用毒品，經勒戒、觀察、強制戒治程序，以及判
    刑執行完畢後，仍未戒絕毒品，再犯相同之罪，顯見其無戒
    毒悔改之意，惟念及其施用毒品乃自戕一己之身體健康，尚
    未害及他人，且犯後坦承犯行，態度良好等一切情狀，量處
    如主文所示之刑。扣案之注射針筒2 支，均係被告所有，且
    係供被告施用第一級毒品海洛因所用之物，此據被告於警詢
    供承在卷，爰均依刑法第38條第1 項第2 款規定，併予宣告
    沒收。雖被告就上開扣案之注射針筒2 支是否均係供其施用
    第一級毒品海洛因所用乙節，於本院審理中翻異前詞，先是
    辯稱：扣案之注射針筒2 支中之其中1 支，固係伊用來注射
    毒品之用，惟另1 支係伊受他人之託購買，供他人注射之用
    云云，嗣又辯稱；扣案之注射針筒2 支，1 支係伊用來注射
    毒品之用，另1 支係因伊母親有養動物，請伊購買的云云，
    不僅前後供述矛盾，且臺灣地區，藥局繁多，購買注射針筒
    ，極其便利，應無特意請託被告購買之必要，是被告於本院
    審理中所辯，尚非可採，附此敘明。
據上論斷，應依刑事訴訟法第273條之1第1項、第299條第1 項前
段，毒品危害防制條例第10條第1 項，刑法第11條、第56條、第
47條、第38條第1 項第2 款，判決如主文。
本案經檢察官乙○○到庭執行職務。
中　　華　　民　　國　　94　　年　　10　　月　　7 　　日
                  刑事第十庭  法　官  高增泓
以上正本證明與原本無異。
如不服本判決，應於收受送達後10日內向本院提出上訴書狀。
中　　華　　民　　國　　94　　年　　10　　月　　11　　日
                              書記官  林慧芬
附錄本判決論罪科刑法條：
毒品危害防制條例第10條
施用第1級毒品者，處6月以上5年以下有期徒刑。
施用第2級毒品者，處3年以下有期徒刑。
